【裁判字號】    91,易,1597
【裁判日期】    920409
【裁判案由】    家暴傷害等
【裁判全文】
臺灣桃園地方法院刑事判決                        九十一年度易字第一五九七號
    公  訴  人  臺灣桃園地方法院檢察署檢察官
    被      告  甲○○
右列被告因家庭暴力罪之傷害等案件，經檢察官提起公訴（九十一年度偵字第一三二
九九號），本院判決如左：
    主  文
甲○○傷害人之身體，處拘役伍拾日，如易科罰金，以參佰元折算壹日。
被訴恐嚇危害安全部分無罪。
    事  實
一、甲○○與乙○○為夫妻，互為家庭暴力防治法第三條第一款所規定之家庭成員。
    民國九十一年七月十一日下午六時許，甲○○在其桃園縣中壢市○○路慈光二十
    八村二號三樓住所處，因細故與乙○○發生爭執，一時氣憤，竟基於傷害犯意，
    先出手毆打乙○○手臂、胸口，再推擠乙○○撞擊房門後離去，乙○○因此受有
    右前臂、右手第五指多處瘀、擦傷，左上臂多處瘀傷、左手第四指瘀腫、背部瘀
    腫之傷害。
二、案經乙○○訴請台灣桃園地方法院檢察署檢察官偵查起訴。
    理  由
壹、有罪部分：
一、訊據被告甲○○固不否認於案發時、地，與乙○○發生爭執之事實不諱，惟否認
    有何傷害犯行。辯稱：當天是乙○○無理取鬧，我沒有出手打乙○○，是雙方拉
    扯，我軍裝口袋上的功標也被乙○○撕下，乙○○的傷是她自己滑倒的，方鈺翔
    、方鈺婷說我打人的話，是乙○○教他們的，不實在，另外，因為乙○○以前發
    生過車禍，後來又跟我要贍養費，所以我懷疑乙○○有被迫害妄想症，在誣陷我
    云云。經查：
（一）被告於右揭時地，出手毆打告訴人乙○○之事實，此經告訴人在本院審理時指
      稱：甲○○抓我的肩膀，推我去撞喇叭鎖，用拳頭打我手臂，用手肘撞我胸口
      等語（本院九十一年九月十八日筆錄），核與目擊證人即雙方子女方鈺翔在本
      院審理時證稱：我們在睡午覺，爸爸一直敲門，媽媽把門打開以後，爸爸又進
      去把電風扇摔壞，又要把我和外公、外婆的照片撕掉，媽媽本來在一間房間裡
      面，被爸爸推到另外一個房間去‧‧‧爸爸摔電風扇那一次，我有看到媽媽背
      後被打等語，及證人方鈺婷證稱：摔電風扇那次，爸爸帶媽媽去撞門時，我們
      家裡裝樟腦油的瓶子都破了等語，均屬相符（以上見本院九十二年一月二十二
      日筆錄）。且告訴人提出之驗傷單上，所記載告訴人雙手均有瘀、抓傷，背後
      並有瘀腫等語，亦與告訴人之指述相符。足認告訴人之指訴可採。
（二）被告雖辯稱：當天只是雙方拉扯，我軍裝上的功標也被乙○○撕下，乙○○是
      自己滑倒的云云，惟與前開事證不符，而被告既毆打乙○○手臂、胸口，甚且
      推扯乙○○撞擊房門，則乙○○於掙扎時扯落被告軍裝上之功標，要屬常情，
      故單憑被告軍裝遭乙○○拉扯破損一事，不足為有利被告之認定。被告又辯稱
      ：因為乙○○以前發生過車禍，後來又跟我要贍養費，所以我懷疑乙○○有被
      迫害妄想症，在誣陷我云云，然被告此部分所述，究屬個人推測之詞，無從憑
      信。況據告訴人陳稱：我是有出過車禍，但是有照過腦波，醫生說我只有憂鬱
      症等語，亦無法認定被告此部分所辯屬實。
（三）至被告另辯稱：方鈺翔、方鈺婷說我打人的話，是乙○○教他們的，不實在云
      云，經查，證人方鈺翔為八十四年九月二十七日生，證人方鈺婷為八十六年
      四月二十八日生，依序雖各為七歲、五歲之幼童，惟方毓翔能陳稱：「今天我
      知道要來找法官」等語，且證人二人對本院詢問渠等之同儕師友、居住環境、
      父母平日相處狀況等生活瑣事，均能相對應答，並無困難，足見渠等均明瞭審
      判當日，係前來陳述渠等目擊之事件經過，且陳述亦無障礙，其等具有證人能
      力，應無疑問。經訊之證人二人：「剛才說的（情節）是媽媽教你們說的」
      時，方毓翔陳稱：「不是，是我自己看到的」等語，方毓婷亦答稱：「媽媽說
      我記得的要說」等語，另質以：「你們剛剛講的都是真的嗎」，證人二人仍均
      回答：「對」等語，核與告訴人否認事前與證人串供等語相符。且核證人二人
      在本院所述，纏夾有被告與告訴人在其他時間所發生之爭吵，以致略為含混，
      如渠等證詞係告訴人所教，應不致如此。亦可佐證證人等所稱：伊等陳述未經
      告訴人提點等語屬實。且按兒童因心智發展未臻成熟，又少接觸外界事務，
      故在描述單一事件經過時，往往僅集中描述其印象最深之片段經過，而無法描
      繪事件之具體細節，甚或混淆事件之前後順序，與成年人描述事件之方式及能
      力，均無法相提並論，此為一般之經驗法則。查證人二人所述之當日事件經過
      ，雖夾雜其他事件，以致細節不清，然證人二人均為幼童，而渠等在本院審理
      時，所強調告訴人遭被告推擠撞門，與當時被告並出手摔壞電風扇等情節，與
      告訴人之指訴，及驗傷單記載告訴人背部瘀腫等語，均屬相符。況綜觀二人所
      述，實則若合符節，即被告亦不否認證人二人之全部陳述，不論與案情有關無
      關之事項，確實均有所本。於此益足徵被告指述：告訴人教導證人誣衊伊一節
      ，為子虛之詞。
（四）綜上所述，本件事證明確，被告所辯無非卸責之詞，不足採信，其犯行已堪認
      定。
二、查被告甲○○與告訴人乙○○為夫妻關係，依家庭暴力防治法第三條第一款規定
    ，互為家庭成員。核被告甲○○所為，係犯刑法第二百七十七條第一項之傷害罪
    ；並為家庭暴力防治法第二條第二項所規定之家庭暴力罪。爰審酌被告此前尚無
    前科，有其台灣高等法院被告全國前案記錄表附卷可稽，被告犯罪之動機、手段
    ，乙○○所受之傷勢，被告犯罪後並未坦承犯行，猶飾詞推託，態度難謂良好等
    一切情狀，量處如主文所示之刑，並諭知易科罰金之折算標準。
貳、無罪部分：
一、公訴意旨又以：被告甲○○於前開時間、地點，在毆打告訴人乙○○後，復另行
    基於恐嚇犯意，在台灣省不詳地點，以其0000000000號行動電話，撥
    打告訴人0000000000號之行動電話，向告訴人恐嚇稱：「我不會輕易
    放過你」等危害生命之言語，使告訴人心生畏懼，致生危害於安全。因認被告此
    部分所為，另涉有刑法第三百零五條之恐嚇取財罪嫌。
二、訊據被告甲○○否認有何恐嚇犯行。辯稱：當天我出去後，就沒有再打電話給乙
    ○○等語。
三、按犯罪事實應依證據認定之，無證據不得推定其犯罪事實，刑事訴訟法第一百五
    十四條第二項訂有明文。經查，公訴意旨認被告甲○○涉有右揭恐嚇罪嫌，無非
    係以告訴人乙○○之指述，為其論據。惟查，告訴人乙○○在偵查中指稱：（打
    電話）時間是九十一年七月十一日晚上九點五十分，打我行動電話000000
    0000，而他是以他0000000000之行動電話打給我的等語（偵卷第
    四頁反面），在本院審理時則改稱：第一通（甲○○）打電話說他不會善罷干休
    ，大家走著瞧，如果我報警要給我好看，第二通我沒有收到；第一通沒有號碼，
    第二通才是他的手機等語（本院九十一年九月十八日筆錄），先後已然不一。且
    本院調取告訴人上開行動電話之九十一年七月份通聯資料，與被告000000
    0000號、0000000000號二支行動電話，被告台北萬里家中（０二
    ）0000000號，部隊（０三）0000000號，及其所遺留（０三）0
    000000號等電話相互核對結果，亦查無被告以上開數支電話與告訴人通話
    之事實。從而，告訴人此部分指述因乏積極證據佐證，即難遽採。此外，復查無
    其他積極證據，足資認定被告有何恐嚇犯行。其犯行尚屬不能證明，依上說明，
    自應為無罪之諭知。
據上論斷，應依刑事訴訟法第二百九十九條第一項前段、第三百零一條第一項，刑法
第二百七十七條第一項、第四十一條第一項前段，罰金罰鍰提高標準條例第一條前段
、第二條，判決如主文。
本案經檢察官廖先志到庭執行職務。
中        華        民        國    九十二    年    四    月    九      日
                                  臺灣桃園地方法院刑事第五庭
                                      法  官      陳彥宏
右正本證明與原本無異
如不服本判決書應於送達後十日內向本院提出上訴狀
                                      書記官      翁其良
中        華        民        國    九十二    年    四    月    九      日
論罪法條：刑法第二百七十七條第一項
中華民國刑法第二百七十七條
 (普通傷害罪)
傷害人之身體或健康者，處三年以下有期徒刑、拘役或一千元以下罰金。
犯前項之罪因而致人於死者，處無期徒刑或七年以上有期徒刑；致重傷者
，處三年以上十年以下有期徒刑。


司法院資訊處製作；財團法人民間司法改革基金會備份。
